# 请教陈版主，关于长投转可供出售金融资产

提问人：maxiaoy 时间：2012-05-03 19:03:40
请教陈版主，A公司对于持股比例为1%的长期股权投资已经于 2007 年全额计提减值准备， 2011 年，被投资单位上市了，A公司将该长期股权投资转为可供出售金融资产，按照被投资单位 2011 年年末收盘价确认可供出售金融资产期末值，并同时贷方确认其它综合收益。并相应在账面上转出该项长期股权投资及长期股权投资减值准备。请问A公司这样的处理方法合适么？这样是否存在利润操纵呢？十分感谢

回答人：chenyiwei
2007 年全额计提减值准备， 2011 年被投资单位上市，这种情况似乎少见？要考虑 2007 年末的减值准备计提是否合理？ 假设 2007 年全额计提不存在差错，则企业这样的处理似乎没有明显不合理之处。减值准备的转出在本年度是通过其他综合收益的，并未计入损益。